臺灣桃園地方法院刑事判決          100年度交簡上字第175號
上  訴  人
即  被  告  謝文宏
上列上訴人即被告因公共危險案件，不服本院中華民國100 年7
月20日100 年度桃交簡字第1207號第一審判決（聲請簡易判決處
刑案號：99年度偵字第22201 號），提起上訴，本院管轄之第二
審合議庭判決如下：
    主  文
上訴駁回。
謝文宏緩刑貳年。
    事實及理由
一、本案經本院管轄第二審之合議庭審理結果，認原審以上訴人
    即被告謝文宏犯刑法第185 條之4 之肇事遺棄罪，判處有期
    徒刑6 月，如易科罰金，以新臺幣1,000 元折算1 日，經核
    其認事用法及量刑均無違法或不當，應予維持，並引用如附
    件原審刑事簡易判決及檢察官聲請簡易判決處刑書所記載之
    事實、證據及理由。
二、被告上訴意旨略以：承認檢察官所起訴之事實，已經跟被害
    人樊光玲和解，且並無前科，犯罪情節尚輕，犯後態度良好
    ，知所悛悔，請法院准予緩刑（本院卷第18頁、第22頁）等
    語。惟按有關刑之量定，乃實體法上賦予法院得為自由裁量
    之事項，倘原審法院量刑未逾越法律所規定之範圍，又無濫
    用權限之情形，即不得任意指摘為違法或不當，是原審判決
    已審酌被告於肇事後棄被害人於不顧，逕行逃離現場，所為
    非是，惟念被告犯後坦承犯行並已與被害人達成和解，被害
    人亦表示願給予自新機會及被告素行情形等一切情狀而為量
    刑，原審之量刑並未逾越法律規定之範圍，自尚難謂有何違
    法或不當之處，是被告上訴，為無理由，應予駁回。
三、末查，被告雖於民國82年間，因殺人案件，經判處有期徒刑
    3 年4 月確定，於83年3 月16日入監執行，84年8 月2 日假
    釋付保護管束，於86年4 月29日假釋未獲撤銷視為已執行完
    畢，迄今均未再因犯罪受刑罰宣告，有其臺灣高等法院被告
    前案紀錄表附卷可按。其因一時失慮致罹刑典，於案發後積
    極求得被害人之諒解並與被害人達成和解，被害人亦於本院
    審理時陳稱願意給予被告緩刑的機會（臺灣桃園地方法院檢
    察署99年度偵字第22201 號卷第21頁、本院100 年度桃交簡
    字第1207號卷第5 頁、本院卷第24頁反面），本院認其經此
    刑之宣告後，當能知警惕，信無再犯之虞，所宣告之刑以暫
    不執行為適當，爰併宣告緩刑2 年，以啟自新。
據上論斷，應依刑事訴訟法第455 條之1 第1 項、第3 項、第36
8 條、第373 條，刑法第74條第1 項第2 款，判決如主文。
中    華    民    國  100     年    12    月    29    日
                  刑事第七庭審判長法  官  鄭吉雄
                                  法  官  陳振嘉
                                  法  官  許菁樺
以上正本證明與原本無異。
不得上訴。
                                  書記官  劉寶霞
中    華    民    國   100    年    12    月    29    日